臺灣高雄地方法院民事判決
111年度雄簡字第1206號
原      告  允瀚不動產經紀有限公司

法定代理人  董國良  
訴訟代理人  陳樹村律師
            周南宏律師
被      告  顏靖剛  

訴訟代理人  黃瑞華  
上列當事人間給付服務報酬事件，本院於民國111年8月15日辯論
終結，判決如下：
    主  文
被告應給付原告新臺幣22萬元及自民國111年5月4日起至清償日
止按週年利率百分之5 計算之利息。
訴訟費用由被告負擔。
本判決第1項得假執行。但被告以新臺幣22萬元為原告預供擔保
後得免為假執行。
    事實及理由
一、原告主張：被告在民國110年間委託原告銷售其所有門牌號
    碼高雄市○○區○○路000號房屋及坐落之土地(下合稱系爭房屋
    )。嗣原告為被告仲介訴外人羅越清以新臺幣（下同)1,110
    萬元購入系爭房地，於110年11月17日與被告簽立買賣契約
    ，同日兩造並確認服務費為22萬元。爾後原告與羅越清因故
    解除買賣契約，然原告已完成仲介義務，買賣契約解除不可
    歸責原告，故被告仍應依約給付服務費22萬元。爰依兩造間
    約定提起本件訴訟。並聲明：被告應給付原告22萬元及自起
    訴狀繕本送達翌日起至清償日止按週年利率百分之5計算之
    利息。
二、被告則以：原告沒有幫忙拿印鑑證明去辦理，又被告與羅越
    清是因為系爭房屋鄰居有意見，所以合意解除買賣契約，這
    也是被告自己處理，原告都沒有協助。而羅越清說他會處理
    仲介服務費，所以被告也已經給羅越清30萬元，原告請求被
    告給付無理由等詞置辯。並聲明：原告之訴駁回。
三、本院之判斷：
　  按居間人，以契約因其報告或媒介而成立者為限，得請求報
    酬，民法第568條第1項定有明文。次按居間人於契約因其媒
    介而成立時，即得請求報酬，其後契約因故解除，於其所得
    報酬並無影響（最高法院49年台上字第1646號、最高法院70
    年度台上字第787號判決意旨參照）。經查：
　㈠原告主張被告於110年間委託原告居間仲介系爭房屋之銷售買
    賣，約定服務報酬為成交額百分之4，後經原告居間，被告
    與羅越清於110年11月17日簽立買賣契約，約定總價為1,100
    萬元，兩造並確認服務費為22萬元等情，有委託銷售契約書
    、買賣契約書、服務費確認單為證(見本院卷第11至15頁、
    第75頁），且被告不爭執形式上真正，自堪信為真實。
　㈡被告雖辯稱原告未拿取印鑑證明辦理相關事宜等語，惟被告
    自承與羅越清間之買賣契約解除原因係因系爭房屋鄰居要求
    羅越清不要買才會合意解除等語( 見本院卷第114頁)可見與
    原告是否有持印鑑證明辦理無關，足徵被告與羅越清合意解
    除契約非可歸責原告。是以被告執此拒絕給付仲介服務費無
    理由。
　㈢被告又辯稱羅越清表示會處理仲介費，故被告已給付羅越清3
    0萬乙情，未據被告舉證已委由羅越清給付仲介服務費。又
    依原告提出被告不爭執形式上真正之解約協議書可見被告給
    付30萬元予羅越清以賠償羅越清所受之損失等語( 見本院卷
    第117頁)，足見被告給付給羅越清30萬元應係在賠償因合議
    解除買賣契約之損害，與兩造間仲介服務費無關。故被告此
    部分所辯，亦無足取。
　㈣綜上所述，被告與羅越清就系爭房屋之買賣契約業經成立，
    原告已完成其居間仲介義務，嗣後合意解除買賣契約亦非可
    歸責原告，揆諸前引意旨，不影響原告仲介服務費之請求，
    是以，原告按服務費確認單請求被告給付22萬元仲介服務費
    洵屬有據。
四、從而，原告依兩造間約定請求被告給付22萬元及自起訴狀繕
    本送達翌日即111年5月4日起至清償日止按週年利率百分之5
     計算之利息有理由，應予准許。
五、本件係就民事訴訟法第427 條訴訟適用簡易程序所為被告敗
    訴之判決，爰依同法第389 條第1 項第3 款之規定，就原告
    勝訴部分職權宣告假執行。並依職權諭知免為假執行之擔保
    金額。
六、至兩造其餘之攻擊防禦方法及未經援用之證據，經本院斟酌
    後，認為均不足以影響本判決之結果，自無逐一詳予論駁之
    必要，併此敘明。
七、據上論結，原告之訴有理由，依民事訴訟法第436 條第2 項
    、第79條、第389 條第1 項第3 款、第392 條第2 項規定，
    判決如主文。
中　　華　　民　　國　　111 　年　　9 　　月 　　5　　日
                  高雄簡易庭　法　　　官  楊詠惠
以上正本係照原本作成。
如不服本判決，應於送達後20日內，向本院提出上訴狀並表明上
訴理由，如於本判決宣示後送達前提起上訴者，應於判決送達後
20日內補提上訴理由書（須附繕本）。
中　　華　　民　　國　　111 　年　　9 　　月　　 5　　日
      　　　　　　　　　　　　書　記　官  蔡佩珊